Minutes et répertoires du notaire René POULTIER, 24 janvier 1756 - 11 novembre 1779 (étude XXXIII)
Archives nationales
Minutes et répertoires du notaire René POULTIER (étude XXXIII)
24 janvier 1756 - 11 novembre 1779
MC/ET/XXXIII/519 - MC/ET/XXXIII/778, MC/RE/XXXIII/10 - MC/RE/XXXIII/11/B
Etude XXXIII; Poultier, René
Archives nationales de France
Minutes et répertoires: la loi 2008-696 du 15 juillet 2008 relative aux archives a fixé à 75 ans à compter de la date de l'acte, ou à 25 ans à compter de la date du décès de l'intéressé si ce délai est plus bref, le délai de communication des minutes et répertoires des notaires; ce délai est porté à 100 ans à compter de la date de l'acte si le document se rapporte à un mineur (code du Patrimoine, articles L213-2, 4e d et 5e).
Autres documents de l'étude (dossiers de clients, comptabilité...): s'agissant d'archives privées, ces documents sont communicables selon les modalités fixées par le déposant ou le donateur.
Certains documents ne sont pas accessibles en raison de leur mauvais état de conservation.
Versement
Accès aux instruments de recherche de tous les notaires de l’étude XXXIII
Archives de l'étude XXXIII
- Minutes de René POULTIER, 1756 - 1779; MC/ET/XXXIII/519 - MC/ET/XXXIII/778
  - Minutes. 1756, janvier - avril, janvier - avril 1756; MC/ET/XXXIII/519
    Informations complémentaires:
    1756, 1 à 22 janvier: actes passés par-devant Claude-Pierre Fourestier.
    1756, 24 janvier à 30 avril: actes passés par-devant René Poultier.
    Informations concernant le classement:
    Le niveau inférieur de description, quand il existe, correspond aux minutes d'actes. Toutes les minutes ne sont pas forcément décrites une à une. Les descriptions de ces minutes sont plus ou moins détaillées.
  - Minutes. 1756, mai - juillet, mai - juillet 1756; MC/ET/XXXIII/520
  - Minutes. 1756, août - décembre, août - décembre 1756; MC/ET/XXXIII/521
    - Bornage de terres et seigneuries entre les trois parties suivantes: Salomon Delahaye-Desfosses, demeurant rue Chapon, paroisse Saint-Nicolas-des-Champs et Marc Antoine Delahaye de Bazinville, demeurant rue de Vendôme, au Marais, paroisse Saint-Nicolas-des-Champs, seuls et uniques héritiers pour moitié du défunt Marin Delahaye, leur frère; les chanoines réguliers de l’abbaye de Sainte-Geneviève-du-Mont; les maîtres gouverneurs et administrateurs de l’Hôtel-Dieu de Paris., 9 août 1756-18 août 1756; MC/ET/XXXIII/521; 57 x 83,5 cm Plan du bornage (57 x 83,5 cm), cartonné et colorié selon les trois parties concernés, joint.
      Origine de l'information: Acte signalé par le personnel du Minutier central des notaires de Paris.
      Date de création de la notice: 2022 (D. Habib)
      chanoine; gouverneur; administrateur; Delahaye-Desfosses, Salomon; Delahaye de Bazinville, Marc Antoine; Delahaye, Marin; Saint-Nicolas-des-Champs (paroisse); Hôtel-Dieu; Vendôme (rue de); Chapon (rue); Sainte-Geneviève-du-Mont; Marais (quartier); plan
  - Minutes. 1757, janvier - mars, janvier - mars 1757; MC/ET/XXXIII/522
  - Minutes. 1757, avril - juin, avril - juin 1757; MC/ET/XXXIII/523
  - Minutes. 1757, juillet - décembre, juillet - décembre 1757; MC/ET/XXXIII/524
    - Inventaire après décès de Jérôme François Chantereau, 15 décembre 1757; MC/ET/XXXIII/524
      Origine de l'information:
      Actes signalés par les lecteurs et correspondants du Minutier central des notaires de Paris, 2000-2011 (base de données migrée: voir contexte dans le Plan d’orientation général - Notaires de Paris, guides thématiques du Minutier).
      Date de révision: 2010
      Date de création de la notice: 2005
      inventaire après décès; Chantereau, François Jérôme (1710-1757)
  - Minutes. 1758, janvier - mars, janvier - mars 1758; MC/ET/XXXIII/525
  - Minutes. 1758, avril - juin, avril - juin 1758; MC/ET/XXXIII/526
  - Minutes. 1758, juillet - août, juillet - août 1758; MC/ET/XXXIII/527; Document détérioré.
  - Minutes. 1758, septembre - décembre, septembre - décembre 1758; MC/ET/XXXIII/528; Document détérioré.
    - Atermoiement entre Monsieur de Courcelles et ses créanciers, 3 décembre 1758; MC/ET/XXXIII/528
      Date de création de la notice: 2009
      accord; Courcelles (M. de)
  - Minutes. 1759, janvier - mars, janvier - mars 1759; MC/ET/XXXIII/529
  - Minutes. 1759, avril - juin, avril - juin 1759; MC/ET/XXXIII/530
  - Minutes. 1759, juillet - septembre, juillet - septembre 1759; MC/ET/XXXIII/531
  - Minutes. 1759, octobre - décembre, octobre - décembre 1759; MC/ET/XXXIII/532
  - Minutes. 1760, janvier - février, janvier - février 1760; MC/ET/XXXIII/533
  - Minutes. 1760, mars, mars 1760; MC/ET/XXXIII/534
  - Minutes. 1760, avril - juin, avril - juin 1760; MC/ET/XXXIII/535
  - Minutes. 1760, juillet - août, juillet - août 1760; MC/ET/XXXIII/536
  - Minutes. 1760, septembre - décembre, septembre - décembre 1760; MC/ET/XXXIII/537
  - Minutes. 1761, janvier - mars, janvier - mars 1761; MC/ET/XXXIII/538
    Toutes les minutes de cet article ont été analysées une à une (ARNO 1761).
    - Rente, constitution., 2 janvier 1761; MC/ET/XXXIII/538
      Intervenant 1, en première partie:
      Nom, qualité: (M.) Thibault, Louis.
      Profession: tailleur (me-md), Paris.
      Domicile: Paris (Paris) paroisse Saint-Eustache.
      Intervenant 2, en deuxième partie:
      Nom, qualité: (M.) Nau, Antoine (bourgeois, Paris), Paris.
      Profession: drapier (ancien marchand), Paris.
      Domicile: Paris (Paris) paroisse Saint-Germain-l'Auxerrois
      Base Arno 1761 (base de données migrée: voir contexte dans le Plan d’orientation général - Notaires de Paris, guides thématiques du Minutier).
      Date de création de la notice: 2000
      constitution de rente
    - Obligation., 2 janvier 1761; MC/ET/XXXIII/538
      Nom, qualité: (M.) Vallee, Jean Lucien.
      Profession: menuisier (maître), Paris.
      Domicile: Paris (Paris) paroisse Saint-Sulpice.
      Nom, qualité: (personne morale) Vallee (hoirs).
      Relations: héritiers de l'intervenant 3.
      Intervenant 3, indirect:
      Nom, qualité: (M.) Vallee, Lucien.
      État civil: décédé.
      Profession: menuisier (maître), Paris
      obligation
    - Acte de décès, dépôt., 2 janvier 1761; MC/ET/XXXIII/538
      Nom, qualité: (M.) Rousseau, Charles.
      Profession: commis aux vivres, Minorque (espagne), Port-Mahon.
      Domicile: Port-Mahon (espagne) Minorque
      dépôt de pièces
    - Consentement, arrerage de rente., 4 janvier 1761; MC/ET/XXXIII/538
      Nom, qualité: (M.) Barbereux, Marie Henri.
      Profession: fermier des messageries de champagne, Paris.
      Domicile: Paris (Paris) paroisse Saint-Nicolas-des-Champs.
      Nom, qualité: (M.) Lambert, Michel.
      Profession: imprimeur libraire, Paris.
      Relations: gendre de l'intervenant 1
    - Mariage., 4 janvier 1761; MC/ET/XXXIII/538
      Nom, qualité: (M.) Saint-Amand de, Alexandre Antoine.
      Profession: mercier (marchand), Paris.
      Domicile: Paris (Paris) paroisse Saint-Gervais.
      Relations: fils de l'intervenant 2.
      Intervenant 2, indirect:
      Nom, qualité: (M.) Saint-Amand de, Robert.
      Profession: pelletier (marchand), Charly-sur-Marne (Aisne).
      Domicile: Charly-sur-Marne (Aisne).
      Intervenant 3, en deuxième partie:
      Nom, qualité: (Mme ou Mlle) Gobert, Marie Henriette.
      Domicile: Paris (Paris) paroisse Saint-Merry.
      Relations: fille de l'intervenant 4.
      Intervenant 4, indirect:
      Nom, qualité: (M.) Gobert, Damien (bourgeois, Paris), Paris.
      Domicile: Paris (Paris) paroisse Saint-Merry
      contrat de mariage
    - Inventaire après décès., 5 janvier 1761; MC/ET/XXXIII/538
      Nom, qualité: (Mme ou Mlle) Devos, Isabelle Beatrix.
      État civil: décédée.
      Relations: épouse de l'intervenant 2.
      Nom, qualité: (M.) Complet, Jean Baptiste Francois.
      Profession: tailleur d'habits (maître), Paris.
      Domicile: Paris (Paris) paroisse Saint-Eustache
      inventaire après décès
    - Émancipation, consentement., 6 janvier 1761; MC/ET/XXXIII/538
      Nom, qualité: (M.) Letresor, Louis Hippolyte (écuyer).
      Relations: fils de l'intervenant 3.
      Intervenant 2, en première partie:
      Nom, qualité: (M.) Letresor, Louis Pierre Hippolyte (écuyer).
      Nom, qualité: (M.) Letresor de Fontenay, Louis Antoine.
      Profession: écuyer du roi (ancien)
    - Procuration acte, dépôt., 7 janvier 1761; MC/ET/XXXIII/538
      Nom, qualité: (M.) Roubaud, Noe.
      Profession: lieutenant civil et criminel, Gap (Hautes-Alpes).
      Domicile: Gap (Hautes-Alpes).
      Nom, qualité: (M.) Labuissiere de, Jean Baptiste.
      Profession: avocat en Parlement
      dépôt de pièces; procuration
    - Succession, dépôt de pièces., 7 janvier 1761; MC/ET/XXXIII/538
      Nom, qualité: (M.) Cheron, Jean Laurent.
      État civil: décédé
    - Procuration rente publique, dépôt., 7 janvier 1761; MC/ET/XXXIII/538
      Nom, qualité: (M.) Desfontaines de La Barre, Jean Baptiste Aime.
      Domicile: Lille (Nord).
      Nom, qualité: (M.) Adam, Jean Baptiste (bourgeois, Paris), Paris.
    - Bail à ferme, ferme, Paris (Paris) rue de Vaugirard., 7 janvier 1761; MC/ET/XXXIII/538
      Nom: Hopital Des Incurables de Paris.
      Nom, qualité: (M.) Godard, Jacques.
      Profession: fermier agriculteur, Paris.
      Domicile: Paris (Paris) paroisse Saint-Sulpice
      bail
    - Reconnaissance, meubles., 7 janvier 1761; MC/ET/XXXIII/538
      Nom, qualité: (M.) Desmoulins, Louis.
      Profession: officier d'infanterie (ancien), pensionnaire du roi, Paris.
      Nom, qualité: (M.) Bourree de Corberon, Daniel (écuyer).
      Profession: conseiller à la cour des aides, Paris.
      reconnaissance
    - Succession, notoriété., 8 janvier 1761; MC/ET/XXXIII/538
      Nom, qualité: (M.) Lecointe Du Soupizeau, Francois (écuyer).
      Nom, qualité: (Mme ou Mlle) Daulier, Catherine Agnes.
      Relations: épouse de l'intervenant 1
      notoriété
    - Vente, maison, Dannemoine (Yonne)., 8 janvier 1761; MC/ET/XXXIII/538
      Nom, qualité: (M.) Fagot, Claude (bourgeois, Paris), Paris.
      Nom, qualité: (M.) Hardy, Claude (bourgeois, Paris), Paris.
      Domicile: Paris (Paris) paroisse Saint-Jacques-du-Haut-Pas
      acte de vente
    - Acte de baptême, dépôt., 9 janvier 1761; MC/ET/XXXIII/538
      Nom, qualité: (Mme ou Mlle) Lecointe, Angelique Jeanne.
      Domicile: Billy-sur-Ourcq (Aisne) Geromenil
    - Mariage., 9 janvier 1761; MC/ET/XXXIII/538
      Nom, qualité: (M.) Herzelles D', Pierre Joseph (comte).
      Profession: colonel d'infanterie, pensionnaire du roi, Paris.
      Nom, qualité: (Mme ou Mlle) Lecointe d'Aubeville, Angelique Jeanne.
      Domicile: Paris (Paris) paroisse Saint-Jean-en-Greve.
      Relations: fille de l'intervenant 3.
      Nom, qualité: (M.) Lecointe Du Soupizeau, Francois.
    - Succession, transaction., 9 janvier 1761; MC/ET/XXXIII/538
      Nom, qualité: (M.) Naudet, Denis.
      Profession: menuisier, Paris
      accord
    - Procuration revenus, dépôt., 12 janvier 1761; MC/ET/XXXIII/538
      Nom, qualité: (M.) Poisson de Grandprez, Michel Antoine Francois.
      Domicile: Necy (Orne).
      Nom, qualité: (M.) Defer, Jean.
      Profession: orfevre (marchand), Paris
    - Inventaire après décès., 12 janvier 1761; MC/ET/XXXIII/538
      Nom, qualité: (M.) Ballot, Pierre.
      Profession: valet de chambre, Paris.
    - Rente, constitution., 12 janvier 1761; MC/ET/XXXIII/538
      Nom, qualité: (M.) Dunant, Jean Baptiste (bourgeois, Paris), Paris.
      Nom, qualité: (M.) Romanet, Claude.
      Domicile: Paris (Paris) paroisse Saint-Andre-des-Arts
    - Bail, maison, Paris (Paris) rue Daguesseau., 13 janvier 1761; MC/ET/XXXIII/538
      Nom, qualité: (M.) Barjolles, Martin Louis Antoine.
      Profession: marechal des logis de la Dauphiné, Paris.
      Domicile: Paris (Paris) Par. Madeleine (la).
      Nom, qualité: (Mme ou Mlle) Gailliet, Marie Anne Louise.
      Domicile: Paris (Paris) Par. Madeleine (la)
    - Rente viagère, quittance de rachat., 13 janvier 1761; MC/ET/XXXIII/538
      Nom, qualité: (Mme ou Mlle) Laplaige, Jeanne Louise.
      Domicile: Paris (Paris) paroisse Saint-Nicolas-des-Champs
      quittance
    - Bail, transport, chateau, terre, Alfort (Val-de-Marne)., 13 janvier 1761; MC/ET/XXXIII/538
      bail; transport de droits
    - Rente, constitution., 14 janvier 1761; MC/ET/XXXIII/538
      Nom, qualité: (M.) Radix, Claude Matthieu (écuyer).
      Profession: payeur des rentes, Paris.
      Nom, qualité: (M.) Wille, Claude Francois.
      Profession: officier au grenier à sel, Paris.
      Domicile: Paris (Paris) paroisse Saint-Paul
    - Bail, maison, Paris (Paris) rue des Fosses-Monsieur-le-Prince., 14 janvier 1761; MC/ET/XXXIII/538
      Nom: Hotel-Dieu de Paris.
      Nom, qualité: (M.) Lhomme, Philippe.
      Domicile: Paris (Paris) paroisse Saint-Come
    - Marché de fournitures, adjudication, cuirs de boeufs., 14 janvier 1761; MC/ET/XXXIII/538
      Nom, qualité: (M.) Wespin, Pierre.
      Profession: tanneur (marchand), Givet (Ardennes).
      Domicile: Givet (Ardennes).
      Nom, qualité: (M.) Poulain, Vincent.
      Profession: tanneur (marchand), Mezieres (Ardennes).
      Domicile: Mezieres (Ardennes).
      Intervenant 4, en deuxième partie:
      Nom, qualité: (M.) Charles, Francois.
      Profession: tanneur (marchand), Noyon (Ardennes).
      Domicile: Noyon (Oise)
      marché
    - Marché de fournitures, adjudication, peaux de moutons., 14 janvier 1761; MC/ET/XXXIII/538
      Nom, qualité: (M.) Blondeau, Antoine.
      Profession: megissier (marchand), Chevreuse (Yvelines).
      Domicile: Chevreuse (Yvelines)
    - Marché de fournitures, adjudication, peaux de veaux., 14 janvier 1761; MC/ET/XXXIII/538
      Nom, qualité: (M.) Leprince, Pierre.
      Profession: tanneur (marchand), Dreux (Eure-et-Loir).
      Domicile: Dreux (Eure-et-Loir).
      Nom, qualité: (M.) Brunet, Michel.
      Profession: tanneur (marchand), Chaussée-d'Ivry (la) (Eure-et-Loir).
      Domicile: Chaussée-d'Ivry (la) (Eure-et-Loir).
      Nom, qualité: (M.) Egasse, Denis.
      Domicile: Chaussée-d'Ivry (la) (Eure-et-Loir)
    - Mariage., 14 janvier 1761; MC/ET/XXXIII/538
      Nom, qualité: (M.) Enard, Georges.
      Profession: domestique, Paris.
      Nom, qualité: (M.) Enard, Thomas.
      Profession: boucher (marchand), Louppy-le-Chateau (Meuse).
      Domicile: Louppy-le-Chateau (Meuse).
      Nom, qualité: (Mme ou Mlle) Bailly, Marie Denise.
      État civil: veuve.
      Relations: veuve de l'intervenant 4.
      Profession: valet de chambre, Paris
    - Mariage., 15 janvier 1761; MC/ET/XXXIII/538
      Nom, qualité: (M.) Mouton de Saint-Marc, Paul Francois.
      Profession: employe dans les fermes, Paris.
      Nom, qualité: (M.) Mouton, Robert Francois (bourgeois, Namur), Namur (belgique).
      Nom, qualité: (Mme ou Mlle) Pissis, Marie Agathe.
      Relations: épouse de l'intervenant 4.
      Nom, qualité: (M.) Pissis, Louis.
      Profession: medecin, Clermont (Oise).
      Domicile: Clermont (Oise)
    - Tontine, constitution, emission 1759., 15 janvier 1761; MC/ET/XXXIII/538
      Nom, qualité: (M.) Lebrun, Jean.
      Profession: commissaire general de la voierie, Paris.
      Domicile: Paris (Paris) paroisse Saint-Gervais
    - Tontine, constitution, emission 1759., 15 janvier 1761; MC/ET/XXXIII/538
      Nom, qualité: (M.) Damin, Francois.
      Profession: tailleur (maître), Paris.
    - Tontine, constitution, emission 1759., 15 janvier 1761; MC/ET/XXXIII/538
      Nom, qualité: (M.) Bourgeois, Nicolas.
      Profession: eventailliste (me-md), Paris
    - Tontine, constitution, emission 1759., 15 janvier 1761; MC/ET/XXXIII/538
    - Tontine, constitution, emission 1759., 15 janvier 1761; MC/ET/XXXIII/538
    - Tontine, constitution, emission 1759., 15 janvier 1761; MC/ET/XXXIII/538
      Nom, qualité: (M.) Gerin, Simon (bourgeois, Paris), Paris.
      Domicile: Paris (Paris) paroisse Saint-Germain-le-Vieux
    - Tontine, constitution, emission 1759., 15 janvier 1761; MC/ET/XXXIII/538
      Nom, qualité: (M.) Veron, Jean Nicolas (bourgeois, Paris), Paris.
    - Tontine, constitution, emission 1759., 15 janvier 1761; MC/ET/XXXIII/538
      Nom, qualité: (Mme ou Mlle) Barre, Marie Anne
    - Tontine, constitution, emission 1759., 15 janvier 1761; MC/ET/XXXIII/538
      Nom, qualité: (M.) Adam, Jean Louis (bourgeois, Paris), Paris.
    - Tontine, constitution, emission 1759., 15 janvier 1761; MC/ET/XXXIII/538
      Nom, qualité: (M.) Bachelier, Augustin Rene.
      Profession: avocat en parlement, procureur du roi au grenier à sel (ancien), Paris.
    - Tontine, constitution, emission 1759., 15 janvier 1761; MC/ET/XXXIII/538
      Nom, qualité: (M.) Ahailliot, Augustin Edme.
      Profession: cordonnier (maître), Paris.
    - Tontine, constitution, emission 1759., 15 janvier 1761; MC/ET/XXXIII/538
    - Tontine, constitution, emission 1759., 15 janvier 1761; MC/ET/XXXIII/538
    - Tontine, constitution, emission 1759., 15 janvier 1761; MC/ET/XXXIII/538
      Nom, qualité: (M.) Veron, Claude Pierre (bourgeois, Paris), Paris
    - Tontine, constitution, emission 1759., 15 janvier 1761; MC/ET/XXXIII/538
      Nom, qualité: (M.) Boutaud, Claude Philippe (bourgeois, Paris), Paris
    - Tontine, constitution, emission 1759., 15 janvier 1761; MC/ET/XXXIII/538
      Nom, qualité: (M.) Bourgain, Guillaume.
      Profession: chandelier (maître), Paris
    - Tontine, constitution, emission 1759., 15 janvier 1761; MC/ET/XXXIII/538
      Nom, qualité: (Mme ou Mlle) Letellier, Marguerite Francoise.
      État civil: mariée.
    - Tontine, constitution, emission 1759., 15 janvier 1761; MC/ET/XXXIII/538
      Profession: eventailliste (me-md), Paris.
      Domicile: Mantes (Yvelines)
    - Tontine, constitution, emission 1759., 15 janvier 1761; MC/ET/XXXIII/538
      Nom, qualité: (Mme ou Mlle) Caumont, Marguerite Francoise.
      Relations: veuve de l'intervenant 2.
      Nom, qualité: (M.) Letellier, Alexandre Henri.
      Profession: commis des finances
    - Tontine, constitution, emission 1759., 15 janvier 1761; MC/ET/XXXIII/538
      Nom, qualité: (Mme ou Mlle) Nicolas, Marie.
      Domicile: Paris (Paris) paroisse Saint-Barthelemy.
      Nom, qualité: (M.) Marteau, Pierre.
      Profession: corroyeur (maître), Paris
    - Tontine, constitution, emission 1759., 15 janvier 1761; MC/ET/XXXIII/538
      Nom, qualité: (M.) Etignard de La Faulotte, Claude.
      Profession: marchand de bois, Paris.
      Domicile: Paris (Paris) paroisse Saint-Nicolas-du-Chardonnet
    - Tontine, constitution, emission 1759., 15 janvier 1761; MC/ET/XXXIII/538
      Nom, qualité: (Mme ou Mlle) Quester, Anne Francoise.
    - Tontine, constitution, emission 1759., 15 janvier 1761; MC/ET/XXXIII/538
      Nom, qualité: (M.) Collier Lamarliere, Antoine Theophile.
      Domicile: Lagny (Seine-et-Marne)
    - Tontine, constitution, emission 1759., 15 janvier 1761; MC/ET/XXXIII/538
      Nom, qualité: (Mme ou Mlle) Loisel, Marie.
      Nom, qualité: (M.) Ledoux, Michel.
      Profession: fripier (marchand), Paris
    - Tontine, constitution, emission 1759., 15 janvier 1761; MC/ET/XXXIII/538
      Nom, qualité: (Mme ou Mlle) Villain, Charlotte.
    - Testament., 15 janvier 1761; MC/ET/XXXIII/538
      Nom, qualité: (Mme ou Mlle) Lambert, Charlotte.
      Relations: veuve de l'intervenant 2, veuve de l'intervenant 3.
      Nom, qualité: (M.) Hannes Desjardins, Francois.
      Profession: musicien hautbois des mousquetaires.
      Nom, qualité: (M.) Collet, Guillaume.
      Profession: marchand de drap, Villeneuve-le-Roi (Val-de-Marne)
      testament
    - Mainlevée, maison, Andilly (95) Champeaux (les)., 15 janvier 1761; MC/ET/XXXIII/538
      Nom, qualité: (M.) Lier d'Andilly de, Louis Antoine.
      Profession: conseiller au grand conseil.
      Nom, qualité: (M.) Baudrain, Pierre Francois.
      Profession: huissier priseur, Paris
      mainlevée
    - Succession, transport de droits., 15 janvier 1761; MC/ET/XXXIII/538
      Nom, qualité: (Mme ou Mlle) Feragu, Madeleine.
      Domicile: Paris (Paris).
      Nom, qualité: (M.) Chausse, Jean.
      Profession: boisselier (marchand), Paris
      transport de droits
    - Procuration rente publique, dépôt., 15 janvier 1761; MC/ET/XXXIII/538
      Nom, qualité: (M.) Filleul, Thomas (écuyer).
      Profession: concierge garde meuble du chateau, Choisy-le-Roi (Val-de-Marne).
      Domicile: Choisy-le-Roi (Val-de-Marne).
      Nom, qualité: (M.) Duruisseau, Charles.
      Profession: avocat au Parlement
    - Rente, quittance de rachat., 15 janvier 1761; MC/ET/XXXIII/538
      Nom, qualité: (M.) Sensse, Nicolas (écuyer).
      Profession: avocat au parlement, secrétaire du roi, Paris.
      Nom, qualité: (M.) Linacier, Clement Denis.
      Profession: avocat en Parlement, Paris.
    - Traité d'office, office de porteur de grains., 16 janvier 1761; MC/ET/XXXIII/538
      Nom, qualité: (personne morale) Auger (hoirs).
      Relations: héritiers de l'intervenant 2, héritiers de l'intervenant 3.
      Nom, qualité: (Mme ou Mlle) Auger, Marie Anne.
      Relations: veuve de l'intervenant 3.
      Nom, qualité: (M.) Sallembier, Henri.
      Profession: porteur de grains (jure), Paris.
      Nom, qualité: (M.) Poiree, Antoine.
      Profession: passementier boutonnier (maître), Paris.
      Domicile: Paris (Paris) paroisse Saint-Sauveur
    - Succession, convention., 16 janvier 1761; MC/ET/XXXIII/538
      Profession: porteur de grains (jure), Paris
    - Procuration acte., 17 janvier 1761; MC/ET/XXXIII/538
      Nom, qualité: (M.) Allire de Langhac, Gilbert (comte, Langhac), Langhac.
      Profession: brigadier d'armee.
      Domicile: Clermont-Ferrand (Puy-de-Dôme).
      Nom, qualité: (Mme ou Mlle) La Queuille de, Gilberte.
      procuration
    - Décharge, quittance., 17 janvier 1761; MC/ET/XXXIII/538
      Nom, qualité: (M.) Dameron, Pierre.
      Profession: receveur des tailles (ancien), Chateau-Chinon (Nièvre).
      Domicile: Chateau-Chinon (Nièvre).
      Nom, qualité: (M.) Quesnel, Francois (bourgeois, Paris), Paris.
      décharge; quittance
    - Vente, meubles., 17 janvier 1761; MC/ET/XXXIII/538
      Nom, qualité: (M.) Resmond de La Tour de, Jacques Henri.
      Profession: négociant, Paris.
      Nom, qualité: (Mme ou Mlle) Madeline, Marie Claude.
      Domicile: Paris (Paris) paroisse Saint-Germain-l'Auxerrois.
      Relations: épouse de l'intervenant 3.
      Nom, qualité: (M.) Desaigles, Jean Baptiste Charles.
      Profession: marchand de vin, Paris
    - Procuration rente publique, dépôt., 17 janvier 1761; MC/ET/XXXIII/538
      Nom, qualité: (M.) Estienne, Vincent.
      Profession: religieux augustin, Montmorillon (Vienne).
      Domicile: Montmorillon (Vienne).
      Nom, qualité: (M.) Estienne, Henri Isaac.
      Profession: avocat au Parlement, Paris.
      Relations: frère de l'intervenant 1
    - Succession, communauté, compte., 18 janvier 1761; MC/ET/XXXIII/538
      Nom, qualité: (Mme ou Mlle) Horquin, Marie Firmine.
      Nom, qualité: (M.) Levasseur, Jean Baptiste.
      Profession: epicier (marchand), Paris.
      Domicile: Paris (Paris) paroisse Saint-Hippolyte
      compte
    - Mainlevée., 19 janvier 1761; MC/ET/XXXIII/538
      Nom, qualité: (Mme ou Mlle) Malpenee Dassenet, Madeleine Genevieve.
      Nom, qualité: (M.) Velle de, Charles (baron).
      Profession: major general, capitaine des carabiniers.
      Nom, qualité: (M.) Lecointe, Jean Pierre.
      Profession: notaire, Paris
    - Mariage., 19 janvier 1761; MC/ET/XXXIII/538
      Nom, qualité: (M.) Hamelin, Michel Nicolas (bourgeois, Provins), Provins (Seine-et-Marne).
      Nom, qualité: (M.) Hamelin, Michelin (bourgeois, Provins), Provins (Seine-et-Marne).
      Nom, qualité: (Mme ou Mlle) Charton, Marie Madeleine.
      Nom, qualité: (M.) Charton, Pierre.
      Profession: hotelier, Provins (Seine-et-Marne).
      Domicile: Provins (Seine-et-Marne)